臺灣彰化地方法院交通事件裁定        100年度交聲字第940號
移送機關即
原處分機關  交通部公路總局臺中區監理所彰化監理站
異議人
即受處分人  黃錫安
上列聲明異議人因違反道路交通管理處罰條例案件，對於交通部
公路總局臺中區監理所彰化監理站於民國100 年4 月18日所為之
處分（彰監四字第裁64-I00000000號裁決書），聲明異議，本院
裁定如下：
    主  文
異議駁回。
    理  由
一、原處分機關略以：異議人黃錫安於民國（下同）100 年4 月
    16 日 晚間，在彰化縣田中鎮友人住處飲酒後，駕駛車號
    N5-7696 號自用小客車上路，於同日晚間23時40分許，行經
    田中鎮○○路483 號前，遭警查獲並施以酒精濃度測試，結
    果其酒精呼氣值達每公升0.39毫克等情，乃依法掣單舉發，
    並經原處分機關依道路交通管理處罰條例第35條第1 項第1
    款及第24條第1 項第2 款規定，裁處異議人新臺幣（下同）
    19,500元，吊扣駕駛執照12個月，並參加道路安全講習，於
    法應無不合等語。
二、異議意旨略以：當時員警曾對其施以並施以酒精濃度測試，
    結果其酒精呼氣值達每公升0.39毫克，惟其是搭乘坐友人林
    淑惠所駕駛之車號N5-7696 號自小客車，並未無酒後駕車情
    事，是員警為增加開單績效而已違反道路交通管理處罰條例
    與警員執行勤務之相關規定，爰依法聲明異議。
三、按汽車駕駛人飲用酒類後，其吐氣所含酒精濃度超過每公升
    0.25毫克以上者，不得駕車；汽車駕駛人，駕駛汽車經測試
    檢定，有酒精濃度超過規定標準者，處新臺幣一萬五千元以
    上六萬元元以下罰鍰，當場移置保管其車輛及吊扣其駕駛執
    照1 年，並應接受道路交通安全講習，道路交通安全規則第
    114 條第2 款及道路交通管理處罰條例第35條第1 項第1 款
    及第24條第1 項第2 款分別訂有明文。
四、經查：證人即負責本件酒駕臨檢勤務之警員張建興於100 年
    6 月2 日證稱：當時其是在中正路南下的反攔截點執行任務
    ，異議人約距離其攔截點前3 、40公尺處前停車，本件異議
    人坐在駕駛座，而副駕駛座是一位女性，異議人從駕駛座下
    車後，往車後走，走到右前的副駕駛座的地方，該女性則走
    到駕駛座的地方，之後就由女性駕駛往攔截點方向行駛，其
    進行攔查，異議人就說他沒有駕駛為什麼攔他，其告知他，
    他有交換駕駛的情形，他說他飲酒後已經一個小時，所以我
    們對他實施酒測等情，而證人林淑惠亦於本院證稱：「（自
    始至終都是你開車嗎？）沒有。（依證人所述，你們當時看
    到警車有換人駕駛，有何意見？）我們有換人駕駛。（一開
    始車子是誰開？）一開始車子是異議人開。（為什麼要換人
    駕駛？）我們覺得前面看起來感覺有警車，所以換人駕駛。
    （從朋友家到被換人駕駛，異議人總共開了幾分鐘？）大約
    一分鐘。」等語，核與上開證人張建興證述相符，故本件異
    議人有酒後駕車乙節洵堪認定，異議人辯稱：其酒後未駕車
    等語，顯係推委卸責之詞，實無足取。綜上所述，原處分機
    關據以援引前開規定，裁處異議人罰鍰19,500元，吊扣駕駛
    執照12個月，並參加道安講習，於法並無違誤，本件異議為
    無理由，應予駁回。
五、據上論斷，應依道路交通事件處理辦法第18條，裁定如主文
中    華    民    國    100     年    7     月    27  日
                  交通法庭          法  官  鮑慧忠
以上正本證明與原本無異。
如不服本裁定，應於裁定送達後五日內向本院提出抗告狀(須附
抗告狀繕本 )。
中    華    民    國   100    年    7     月    27    日
                                    書記官  林子惠